臺灣板橋地方法院刑事判決　　　　　　　94年度訴字第905號
公　訴　人　臺灣板橋地方法院檢察署檢察官
被　　　告　甲○○
上列被告因違反毒品危害防制條例案件，經檢察官提起公訴〔九
十四年度核退毒偵字第五四八號〕暨移送併案審理〔九十四毒偵
字第二五三七號〕。本院合議庭評決由受命法官獨任進行簡式審
判程序，茲判決如下：
    主  文
甲○○連續施用第壹級毒品，累犯，處有期徒刑拾月，扣案如附
表所示毒品，沒收銷燬之；又連續施用第貳級毒品，累犯，處有
期徒刑肆月；應執行有期徒刑壹年，扣案如附表所示毒品，沒收
銷燬之。
　　事　實
壹、甲○○前於(一)民國〔下同〕八十四年間，因違反修正前麻醉
    藥品管理條例案〔臺灣嘉義地方法院檢察署八十四年度少連
    偵字第七三號〕，經臺灣高等法院臺南分院判處有期徒刑伍
    年貳月確定。(二)八十四年間，因違反修正前麻醉藥品管理條
    例案〔臺灣嘉義地方法院檢察署八十四年度偵字第二七六七
    號〕，經臺灣嘉義地方法院判處有期徒刑柒月確定。(三)上列
    有期徒刑，經定應執行刑為伍年陸月，確定後入監服刑，嗣
    於八十七年五月六日，因縮短刑期假釋出監〔假釋縮刑期滿
    日為九十年四月十八日〕，在有期徒刑所餘刑期內未經撤銷
    假釋，其未執行之刑，以已執行論。
貳、甲○○另於九十一年間，因違反毒品危害防制條例案〔臺灣
    板橋地方法院檢察署九十一年度毒偵字第一四一三號〕，經
    法院裁定送勒戒處所觀察、勒戒後，認有繼續施用毒品之傾
    向，復經裁定送戒治所強制戒治，嗣於九十三年三月十日執
    行完畢，經公訴人於九十三年五月十日，以九十三年度戒毒
    偵字第一七六號處分不起訴；詎未悔悟，於強制戒治執行完
    畢釋放後伍年內，復(一)基於施用第壹級毒品之概括犯意，自
    九十四年一月三十日早上起，至九十四年十一月二十一日中
    午時止，先後在臺北縣新莊市○○路○段九六號二樓住處、
    嘉義縣東石鄉居處暨所搭車上等處，連續施用第壹級毒品海
    洛因多次，施用頻率約壹天貳次。(二)基於施用第貳級毒品之
    概括犯意，自九十四年一月二十八日起，至九十四年十一月
    二十一日中午時止，在不詳處所，連續施用第貳級毒品安非
    他命多次，施用頻率或約貳、參天壹次，或不定；嗣先後於
    (一)九十四年一月三十一日下午二時四十分許，在臺北縣新莊
    市○○路與建國一路口，經警查獲，並扣得附表編號一所示
    毒品。(二)九十四年四月二十八日晚上八時許，在臺北縣三重
    市○○路一二四號前，經警查獲，並扣得附表編號二所示毒
    品。
參、案經臺北市政府警察局中正第一分局報告臺灣板橋地方法院
    檢察署檢察官偵查起訴。
  　理　由
壹、上揭事實，業據被告坦承不諱〔參見本院準備程序筆錄、簡
    式審判筆錄〕，被告到案後，經警採集尿液檢體，送驗後檢
    出安非他命陽性反應暨海洛因代謝物嗎啡陽性反應，此有臺
    灣尖端先進生技醫藥股份有限公司濫用藥物檢驗報告、檢體
    編號０一一０三一號〔附臺灣板橋地方法院檢察署九十四年
    度核退毒偵字第五四八號卷第六頁、第七頁〕、臺北市政府
    警察局偵辦毒品案件尿液檢體委驗單、臺灣檢驗科技股份有
    限公司出具之濫用藥物尿液檢驗報告〔附九十四年度毒偵字
    第二五三七號卷第四三頁、第四四頁〕足稽。扣案如附表所
    示物品，確係第壹級毒品海洛因，此有法務部調查局調科壹
    字第０六０００九六八九號鑑定通知書〔附臺灣板橋地方法
    院檢察署九十四年度核退毒偵字第五四八號卷第四八頁〕、
    獲案毒品表〔附九十四年度毒偵字第二五三七號卷第五三頁
    〕可按。此外，復有(一)九十三年度戒毒偵字第一七六號不起
    訴處分書〔附臺灣板橋地方法院檢察署九十四年度核退毒偵
    字第五四八號卷第四六頁〕。(二)臺灣高等法院被告前案紀錄
    表〔附本院卷〕足佐，堪認被告自日情節，與事實相符，足
    為認定上揭事實之依據；本件事證明確，被告之上列犯行，
    堪予認定。
參、核被告所為，係犯毒品危害防制條例第十條第一項之施用第
    壹級毒品罪、同條第二項之施用第貳級毒品罪。其因施用而
    持有第壹級毒品海洛因、第貳級毒品安非他命之低度行為，
    依序為施用第壹級毒品、施用第貳級毒品之高度行為所吸收
    ，不另論罪；被告先後多次施用第壹級毒品、施用第貳級毒
    品犯行，均時間緊接、犯罪構成要件相同，顯各係基於概括
    犯意反覆為之，依連續犯之規定，依序論以施用第壹級毒品
    、施用第貳級毒品壹罪，並均加重其刑；所犯上開貳罪，犯
    意各別，構成要件互殊，應分論併罰；被告所為事實欄所示
    本件施用毒品犯行，逾起訴書所訴「於九十四年一月三十一
    日十七時三十分許為警採尿前回溯二十六小時、九十六小時
    內之某時，在不詳地點，分別施用海洛因、安非他命各壹次
    」部份，起訴書雖未敘及，惟與起訴部份，有連續犯之裁判
    上一罪之關係，為起訴效力所及，本院自得併予審究；被告
    前曾因事實欄壹所示之罪，經法院判處罪、刑確定，嗣於九
    十年四月十八日執行完畢，此有臺灣高等法院被告前案紀錄
    表附本院卷足參，伍年之內，再犯有期徒刑以上之本罪，依
    累犯之規定，遞加重其刑；爰審酌被告犯罪之動機、目的、
    手段，犯罪時所受之刺激及其品性、生活狀況、智識程度、
    犯罪所生之損害，及犯罪後態度等一切情狀，量處如主文所
    示之刑，並定其應執行之刑。扣案如附表所示毒品，應依毒
    品危害防制條例第十八條第一項前段規定，諭知沒收銷燬之
    。
據上論斷，應依刑事訴訟法第二百七十三條之一第一項、第二百
九十九條第一項前段，毒品危害防制條例第十條第一項、第二項
、第十八條第一項前段，刑法第十一條前段、第五十六條、第四
十七條、第五十一條第五款，判決如主文。
本案經檢察官蔡元仕到庭執行職務。
中　　華　　民　　國　　94　　年　 12 　　月　  26  　日
              　　刑事第一庭  法  官    陳福來
上正本證明與原本無異。
如不服本判決應於送達後十日內向本院提出上訴狀。
                        　　  書記官    林兆嘉
中　　華　　民　　國　　95　　年　　1 　　月　　10　　日
附錄本案所犯法條全文
毒品危害防制條例第十條
施用第一級毒品者，處六月以上五年以下有期徒刑。
施用第二級毒品者，處三年以下有期徒刑。
附表：
┌──┬─────────┬───────┬─────┐
│編號│品              名│數          量│備      註│
├──┼─────────┼───────┼─────┤
│一  │海洛因            │壹包〔驗餘淨重│九十四年度│
│    │                  │零點壹肆公克─│核退毒偵字│
│    │                  │起訴書載為『零│第五四八號│
│    │                  │點壹陸公克』〕│扣案。    │
├──┼─────────┼───────┼─────┤
│二  │海洛因            │壹包〔淨重零點│九十四年度│
│    │                  │柒貳公克〕    │毒偵字第二│
│    │                  │              │五三七號扣│
│    │                  │              │案。      │
└──┴─────────┴───────┴─────┘
